【裁判字號】    99,訴,1060
【裁判日期】    990716
【裁判案由】    妨害性自主罪
【裁判全文】
臺灣臺中地方法院刑事判決              99年度訴字第1060號
公  訴  人  臺灣臺中地方法院檢察署檢察官
被      告  甲○○
上列被告因妨害性自主罪案件，經檢察官提起公訴（99年度偵字
第6365號），被告於準備程序就被訴事實為有罪之陳述，經告以
簡式審判程序之旨，並聽取當事人意見後，合議庭裁定由受命法
官獨任進行簡式審判程序，本院判決如下：
    主    文
甲○○對於十四歲以上未滿十六歲之女子為性交，處有期徒刑肆
月。又對於十四歲以上未滿十六歲之女子為性交，處有期徒刑肆
月。又對於十四歲以上未滿十六歲之女子為性交，處有期徒刑肆
月。又對於十四歲以上未滿十六歲之女子為性交，處有期徒刑肆
月。又對於十四歲以上未滿十六歲之女子為性交，處有期徒刑肆
月。又對於十四歲以上未滿十六歲之女子為猥褻之行為，處有期
徒刑參月。應執行有期徒刑壹年陸月。
    犯罪事實
一、甲○○於民國98年 8月間，經由網際網路，認識14歲以上未
    滿16歲之少女Ａ女(代號0000-0000，真實姓名年籍詳卷內對
    照表，83年12月出生，下均簡稱Ａ女），雙方便互留電話聯
    絡，進而成為男女朋友。不料甲○○見Ａ女少不更事，竟各
    基於與14歲以上未滿16歲少女為性交之犯意，自98年 9月底
    某日至99年 1月中旬某日間，分別在台中市○區○○路某旅
    館（夜間）、台中市大慶火車站附近之春天汽車旅館（16時
    許）、台中市西屯區都會公園（23時許）、台中市文心森林
    公園（23時許，計 2次）等處所，經徵得Ａ女同意後，以其
    陰莖插入Ａ女陰道之方式，各對Ａ女為性交行為，共計 5次
    。甲○○另基於與14歲以上未滿16歲少女為猥褻行為之犯意
    ，於98年12月底某日晚上 7時許，與Ａ女在台中市健康公園
    散步時，從後面抱住Ａ女，並伸手撫摸Ａ女之胸部，隔著Ａ
    女之褲子撫摸Ａ女之下體，以此方式對Ａ女為猥褻之行為 1
    次。
二、案經Ａ女及其母Ｂ女（代號0000-0000A，真實姓名年籍詳卷
    內姓名對照表，下均簡稱Ｂ女）訴由臺中市警察局移送臺灣
    臺中地方法院檢察署檢察官偵查起訴。
    理    由
一、按除被告所犯為死刑、無期徒刑、最輕本刑為 3年以上有期
    徒刑之罪或高等法院管轄第一審案件者外，於前條第 1項程
    序進行中，被告先就被訴事實為有罪之陳述時，審判長得告
    知被告簡式審判程序之旨，並聽取當事人之意見後，裁定進
    行簡式審判程序，刑事訴訟法第273條之1第 1項定有明文。
    本件被告甲○○所犯係7年及3年以下有期徒刑之罪，並於準
    備程序進行中，就被訴事實坦白認罪（見本院卷第14頁反面
    ），經告以簡式審判程序之旨，並聽取被告、檢察官之意見
    後，本院合議庭裁定進行簡式審判程序。又被告以外之人於
    審判外之言詞或書面陳述，除法律有規定者外，不得作為證
    據；前項規定，於法院行簡式審判程序者，不適用之，刑事
    訴訟法第 159條亦有明文。是本院如下所引用之證據，既無
    違法取得之情事，且與本案犯罪事實具關聯性，當皆有證據
    能力，均得作為證據。
二、上開犯罪事實，業據被告甲○○於警詢（見警卷第1至5頁）
    、偵查（見偵查卷第18至21頁）及本院坦白認罪（見本院卷
    第14、35、36頁），核與被害人Ａ女於警詢及偵查中指述被
    害情節大致相符（見警卷第6至13頁、偵查卷第6至10頁），
    並經證人Ｂ女於警詢及偵查中證述如何知悉被告對Ａ女性侵
    害等過程無誤（見警卷第14至17頁、偵查卷第11至13頁），
    足認被告之自白確與犯罪事實相符，應屬真實。此外，復有
    門號0000000000行動電話之雙向通聯紀錄、中山醫學大學附
    設醫院受理疑似性侵害事件驗傷診斷書在卷可資佐證。又被
    害人Ａ女係83年12月出生，有性侵害案件被害人代號與真實
    姓名對照表附卷足憑，其於案發時確為14歲以上未滿16歲之
    女子甚明。再者，刑法第 227條第3項、第4項對於14歲以上
    未滿16歲女子為性交、猥褻罪，其被害客體為14歲以上未滿
    16歲之女子，立法意旨係以該女子智識與身體發育均尚未完
    全，尚無表示同意與他人為性交、猥褻行為之能力，縱得該
    女子之同意，亦不得對之為性交、猥褻之行為，以保護少女
    身智之正常發育，故本件被告縱係得Ａ女同意而與之為性交
    、猥褻行為，仍無礙於上開犯罪之成立。是被告對於14歲以
    上未滿16歲之女子為性交5次及猥褻1次等犯罪事證已臻明確
    ，其犯行洵堪認定，應依法論罪科刑。至於告訴人Ａ女、Ｂ
    女雖指稱被告均係違反Ａ女意願對其為性行為云云，惟被告
    業已堅決否認係違反Ａ女意願而對其為性交。經查：被告與
    Ａ女在交往期間，確有密集之通聯紀錄，且多為Ａ女主動撥
    打電話予被告，此有雙向通聯紀錄附卷可參，參諸Ｂ女於本
    院陳稱：「被告的電話是預付卡，只能接不能撥，被告連吃
    飯都有問題，沒有辦法繳電話費，所以被告是用公司的電話
    或公用電話打給我女兒，我女兒再回撥被告的行動電話」等
    語（見本院卷第36頁背面），則被告苟真以違反Ａ女意願之
    方式對其為性交行為，Ａ女豈有主動回撥聯絡被告之理，是
    Ａ女、Ｂ女指述被告係違反Ａ女意願對其為性交云云，尚與
    常理不符。又被告對Ａ女除前二次在旅館發生性行為外，後
    續均在公園發生性行為，如非出於Ａ女之自願，被告應難以
    順利得逞。再者，Ａ女於性行為結束後，均未曾向家人或友
    人為立即之反應，仍繼續和被告外出且發生性行為，迨至Ａ
    女懷疑自己懷孕時，始告知其母親，足徵被告與Ａ女應係合
    意發生性行為。此外復查無其他證據足資證明告訴人Ａ女、
    Ｂ女之指述為真，自難僅憑被害人單一之指述，遽認被告有
    對Ａ女為強制性交之行為。是公訴人僅就被告對14歲以上未
    滿16歲之女子為性交之犯罪事實起訴，本院亦為相同之認定
    ，當無從變更起訴法條，論處被告強制性交之罪責，附此敘
    明。
三、核被告所為，係犯刑法第227條第3項對於14歲以上未滿16歲
    之女子為性交罪5次及同法第227條第4項對於14歲以上未滿1
    6歲之女子為猥褻罪1次。又被告先後對Ａ女為5次性交及1次
    猥褻等行為，其時間、地點並非緊密連接而無法割裂，足見
    該5次之性交及1次猥褻行行，均係犯意各別，行為獨立可分
    ，各應予以分論併罰，起訴書認 5次性交部分為接續犯之實
    質一罪，尚有未洽。爰審酌被告有犯罪前科之品行（參卷附
    臺灣高等法院被告前案紀錄表）、高中肄業之智識程度、經
    濟勉可維持之生活狀況(見警卷第1頁被告警詢筆錄受詢問人
    資料），及被告犯罪之動機、手段、對Ａ女身心所生危害非
    小、坦承犯行之犯後態度等一切情狀，分別量處如主文所示
    之刑及定其應執行之刑，以示懲儆。
四、據上論斷，應依刑事訴訟法第273條之1第 1項、第299條第1
    項前段，刑法第227條第3項、第4項、第51條第5款，判決如
    主文。
本案經檢察官乙○○到庭執行職務。
中    華    民    國    99    年    7     月    16    日
            刑事第四庭    法  官  張恩賜

以上正本證明與原本無異。
如不服本判決，應於收受判決後10日內向本院提出上訴書狀，並
應敘述具體理由；其未敘述上訴理由者，應於上訴期間屆滿後20
日內向本院補提理由書（均須按他造當事人之人數附繕本）「切
勿逕送上級法院」。

                          書記官  黃舜民
中    華    民    國    99    年    7     月    16    日

附錄本案論罪科刑法條
刑法第227條第3、4項：
對於十四歲以上未滿十六歲之男女為性交者，處七年以下有期徒
刑。
對於十四歲以上未滿十六歲之男女為猥褻之行為者，處三年以下
有期徒刑。

司法院資訊處製作；財團法人民間司法改革基金會備份。
